【裁判字號】    99,重上,247
【裁判日期】    991220
【裁判案由】    給付信用狀款等
【裁判全文】
臺灣高等法院民事裁定                 99年度重上字第247號
上  訴  人  謝仁壽即明傳貿易香港公司(PAN TRAN TRADING (H
            K) CO.)
訴訟代理人  吳志勇律師
複代理人    張威鴻律師
被上訴人    臺灣銀行股份有限公司
法定代理人  張明道
訴訟代理人  廖鴻演
複代理人    劉慧君律師
            鄧依仁律師
被上訴人    俞何雄
訴訟代理人  劉慧君律師
            鄧依仁律師
上列當事人間請求給付信用狀款等事件，上訴人對於中華民國99
年3月10日臺灣臺北地方法院98年度重訴字第292號所為判決提起
上訴人，本院裁定如下：
    主  文
上訴人應於收受本裁定正本七日內補繳第二審裁判費新台幣參萬
參仟壹佰參拾貳元。
    理  由
一、按核定訴訟標的之價額，以起訴時之交易價額為準；無交易
    價額者，以原告就訴訟標的所有之利益為準。又以一訴主張
    數項標的者，其價額合併計算之；但所主張之數項標的互相
    競合或應為選擇者，其訴訟標的價額，應依其中價額最高者
    定之。以一訴附帶請求其孳息、損害賠償、違約金或費用者
    ，不併算其價額。民事訴訟法第77條之1第2項、第77條之2
    分別定有明文。
二、經查上訴人在原審先位聲明請求被上訴人臺灣銀行股份有限
    公司（下稱臺灣銀行）給付上訴人美金1,761,500元，及自
    民國（下同）92年8月22日起至清償日止，按年息5%計算之
    利息；備位聲明請求被上訴人臺灣銀行及俞何雄連帶給付上
    訴人美金1,761,500元，及自起訴狀繕本送達翌日起至清償
    日止，按年息5%計算之利息。原審為上訴人全部敗訴之判決
    ，上訴人就其敗訴部分提起上訴。經核上訴人就先位之訴及
    備位之訴之請求，依民事訴訟法第77條之2規定，其訴訟標
    的價額以美金1,761,500元定之。又查依上訴人起訴時美金
    兌換新台幣之匯率1:33.192計算（見原審卷(一)第15頁），本
    件訴訟標的價額為新台幣58,467,708元（計算式為：1,761,
    500×33.192＝58,467,708），依民事訴訟法第77條之16第1
    項規定，應徵第二審裁判費新台幣789,804元。茲上訴人僅
    繳納新台幣756,672元，尚欠33,132元，限上訴人於收受本
    裁定正本7日內，如數逕向本院補繳，逾期即駁回其上訴。
    爰裁定如主文。
中    華    民    國    99    年    12    月    20    日
                    民事第四庭
                        審判長法  官  張劍男
                              法  官  陳靜芬
                              法  官  彭昭芬
正本係照原本作成。
如不服裁定關於核定訴訟標的價額部分，應於送達後10日內向本
院提出抗告狀，並繳納抗告費新臺幣１千元；其餘不得抗告。
中    華    民    國    99    年    12    月    21    日
                              書記官  丁華平

司法院資訊處製作；財團法人民間司法改革基金會備份。
